臺灣板橋地方法院刑事判決　　　　　　 100年度易字第2961號
公　訴　人　臺灣板橋地方法院檢察署檢察官
被　　　告　鄭淵在
　　　　　　鄭期再
上列被告因竊盜案件，經檢察官提起公訴（100 年度偵字第2083
4 號），本院判決如下：
    主  文
鄭淵在、鄭期再共同犯攜帶兇器加重竊盜罪，各處有期徒刑陸月
，如易科罰金，均以新臺幣壹仟元折算壹日，扣案鋸子壹把沒收
。
    事  實
一、鄭淵在於民國100 年7 月15日下午4 時許，由鄭期再駕駛車
    牌號碼為3D-3438 號自用小貨車搭載鄭淵在，行經坐落新北
    市○○區○○里○○○段13添小段173 之14地號土地之「愛物
    園」墓園時，由鄭期再進入該墓園內，見郭台銘所有，委由
    鄭嘉文管領之黑松樹【長約1.5 公尺、寬約1.5 公尺、高約
    2.3 公尺，價值約新臺幣（下同）20萬元】種植在墓園內，
    竟意圖為自己不法所有，趁他人不注意之際，持其所有，客
    觀上足以對人之生命、身體、安全構成威脅而具有危險性可
    作為兇器之鋸子1 把，將上開黑松樹樹根鋸斷、連根挖取後
    ，搬運出墓園，鄭淵在見鄭期再竊取上開黑松樹，欲將該黑
    松樹搬離，竟與鄭期再基於意圖為自己不法所有之犯意聯絡
    ，一同將上開黑松樹搬至上開小貨車後載貨箱，共同竊取上
    開黑松樹得手後駕車離去。嗣經墓園管理員鄭嘉文發覺黑松
    樹遭竊而報警處理，經警方調閱監視錄影畫面，循線於鄭淵
    在經營之址設桃園縣大溪鎮瑞興里14鄰缺仔15之1 號前園藝
    場內，查獲上開黑松樹，並於上開自用小貨車內扣得鄭期再
    所有供竊取黑松樹所用之鋸子1 把，始悉上情。
二、案經新北市政府警察局三峽分局報請臺灣板橋地方法院檢察
    署檢察官偵查起訴。
    理  由
壹、程序方面：
    本判決下列所引用認定犯罪事實之各項證據，無證據證明係
    公務員違背法定程序所取得，又檢察官及被告鄭淵在、鄭期
    再於本院審判期日就證據能力均未予爭執，同意作為證據，
    且迄至言詞辯論終結前亦未再聲明異議。本院審酌各該證據
    取得或作成時之一切情況，並無違法、不當或不宜作為證據
    之情事，與本案待證事實間復具有相當之關聯性，依刑事訴
    訟法第158 條之4 反面解釋及同法第159 條之5 規定意旨，
    自得採為本件認定事實之基礎，合先敘明。
貳、實體方面：
一、事實認定部分：
    前揭犯罪事實，業據被告2 人於警詢、偵訊及本院審理中均
    坦承不諱，核與證人即被害人鄭嘉文於警詢中所為之證述相
    符，並有新北市政府警察局三峽分局扣押筆錄及扣押物品目
    錄表、贓物認領保管單、新北市政府警察局三峽分局搜索扣
    押筆錄及扣押物品目錄表各1 份、監視器錄影畫面擷取照片
    8 張、現場採證及扣案物品照片38張附卷可稽【參臺灣板橋
    地方法院檢察署100 年度偵字第20834 號卷（下稱偵字卷）
    第17至18頁、第21至24頁、第26頁、第28至43頁反面】。被
    告2 人之自白既有上開證據足資補強，應堪信為真實。據此
    ，本案事證明確，被告2 人犯行堪以認定。
二、論罪科刑部分：
（一）按刑法第321 條第1 項第3 款之攜帶兇器竊盜罪，係以行
      為人攜帶兇器竊盜為其加重條件，此所謂兇器，其種類並
      無限制，凡客觀上足對人之生命、身體、安全構成威脅，
      具有危險性之兇器均屬之，且祇須行竊時攜帶此種具有危
      險性之兇器為已足，並不以攜帶之初有行兇之意圖為必要
      ，最高法院79年臺上字第5253號判例意旨可資參照。本件
      被告2 人持以為本案竊盜犯行時所用之鋸子，金屬材質部
      分長約30公分，一側為鉅齒狀，質地堅硬（見偵字卷第38
      頁、本院卷第34頁反面），如以之攻擊人體，顯可造成相
      當之傷害，客觀上足以對人之生命、身體安全造成危害，
      性質上應屬兇器無疑。故核被告2 人所為，均係犯刑法第
      321 條第1 項第3 款之攜帶兇器竊盜罪。被告2 人間有犯
      意聯絡、行為分擔，均為共同正犯。
（二）本院審酌被告鄭淵在僅於70年間有非法持槍爆物前科；被
      告鄭期再僅於83年間、85年間分別有違反麻醉藥品管理條
      例、槍砲彈藥刀械管制條例之前科，有臺灣高等法院被告
      前案紀錄表2 份附卷可稽（惟於本案均不構成累犯），被
      告2 人素行尚非十分不良，然渠等均為成年人士，本應依
      循正軌賺取財物，詎竟不思此為，為貪圖不法利益為本案
      竊盜犯行，是被告2 人所為自應分別受有相當程度之刑事
      非難；惟另考量被告2 人於犯後已能坦承全部犯行，然迄
      今仍未將竊取之黑松樹返還被害人（見本院卷第42之1 頁
      電話紀錄查詢表），及本案遭竊黑松樹之價值約20萬元，
      兼衡被告2 人之智識程度（學歷均為國中畢業）等一切情
      狀，酌情各量處如主文所示之刑，並均諭知易科罰金之折
      算標準，以資懲儆。
（三）扣案之鋸子1 把為被告鄭期再所有供犯本案犯行所用之物
      ，業據其供承在卷（見本院卷第34頁反面），爰依刑法第
      38條第1 項第2 款之規定併予宣告沒收之。
據上論斷，應依刑事訴訟法第273 條之1 第1 項、第299 條第1
項前段，刑法第28條、第321 條第1 項第3 款、第41條第1 項前
段、第38條第1 項第2 款，刑法施行法第1 條之1 第1 項、第2
項前段，判決如主文。
本案經檢察官郭峻豪到庭執行職務。
中    華    民    國   100    年    11    月    29    日
              刑事第十五庭  法  官  毛彥程
上列正本證明與原本無異。
如不服本判決，應於判決送達後10日內敘明上訴理由，向本院提
出上訴狀 (應附繕本) ，上訴於臺灣高等法院。其未敘述上訴理
由者，應於上訴期間屆滿後20日內向本院補提理由書「切勿逕送
上級法院」。
                            書記官  翁淑婷
中    華    民    國   100    年    11    月    30    日
附錄本案論罪科刑法條全文：
中華民國刑法第320條
意圖為自己或第三人不法之所有，而竊取他人之動產者，為竊盜
罪，處5 年以下有期徒刑、拘役或5 百元以下罰金。
意圖為自己或第三人不法之利益，而竊佔他人之不動產者，依前
項之規定處斷。
前二項之未遂犯罰之。
中華民國刑法第321條
犯竊盜罪而有下列情形之一者，處六月以上、五年以下有期徒刑
，得併科新臺幣十萬元以下罰金：
一、侵入住宅或有人居住之建築物、船艦或隱匿其內而犯之者。
二、毀越門扇、牆垣或其他安全設備而犯之者。
三、攜帶兇器而犯之者。
四、結夥三人以上而犯之者。
五、乘火災、水災或其他災害之際而犯之者。
六、在車站、埠頭、航空站或其他供水、陸、空公眾運輸之舟、
    車、航空機內而犯之者。
前項之未遂犯罰之。